【裁判字號】    98,訴,1008
【裁判日期】    980424
【裁判案由】    毒品危害防制條例
【裁判全文】
臺灣板橋地方法院刑事判決              98年度訴字第1008號
公  訴  人  臺灣板橋地方法院檢察署檢察官
被      告  甲○○
上列被告因違反毒品危害防制條例案件，經檢察官提起公訴（九
十八年度毒偵字第一一四三號），被告就被訴事實為有罪陳述，
本院改行簡式審判程序審理，判決如下：
    主  文
甲○○施用第一級毒品，累犯，處有期徒刑捌月；又施用第二級
毒品，累犯，處有期徒刑伍月，扣案之第二級毒品甲基安非他命
（驗餘淨重零點柒貳玖公克），沒收銷燬之，毒品外包裝袋壹
個，沒收之。應執行有期徒刑壹年，扣案之第二級毒品甲基安非
他命（驗餘淨重零點柒貳玖公克），沒收銷燬之，毒品外包裝
袋壹個，沒收之。
    事  實
一、甲○○曾於民國九十年因施用毒品案件，經臺灣臺北地方法
    院以九十年毒聲字第二八○六號裁定令入觀察勒戒處所施以
    觀察勒戒，嗣於九十一年四月二十四日因觀察勒戒後認無繼
    續施用毒品之傾向而釋放，復經臺灣臺北地方法院檢察署檢
    察官於九十一年四月二十六日以九十年度毒偵字第三二二六
    號為不起訴處分確定；另於九十一年間因藥事法案件，經臺
    灣桃園地方法院以九十二年度訴字第三六八號判決判處有期
    徒刑三月確定，於九十三年五月五日縮刑期滿執行完畢；又
    於九十五年間因施用毒品案件，經臺灣臺北地方法院以九十
    八年度易緝字第二十一號判決判處有期徒刑六月在案。詎猶
    不知悔改，復基於施用第一級毒品海洛因之犯意，於九十八
    年一月三十一日某時許，在臺北縣新店市某停車場內之車上
    ，以香煙吸取之方式施用海洛因一次；另基於施用第二級毒
    品甲基安非他命之犯意，於九十八年二月一日上午十一時許
    ，在臺北縣土城市○○路九十巷十一號四樓，以將甲基安非
    他命置入玻璃球內燒烤吸食煙霧之方式施用甲基安非他命一
    次（上揭施用毒品之器具皆已丟棄滅失）。嗣於九十八年二
    月一日下午一時三十分許，在臺北縣土城市○○路九十巷十
    一號四樓外為警查獲，並扣得甲○○施用剩餘之甲基安非他
    命一小包（驗餘淨重○．七三二九公克）。
二、案經臺北縣政府警察局土城分局移送臺灣板橋地方法院檢察
    署檢察官偵查起訴，本院改行簡式審判程序審理。
    理  由
一、訊據被告甲○○對於在上揭時、地施用海洛因、甲基安非他
    命之犯行均坦承不諱。被告為警查獲後所採之尿液，分別以
    ＥＩＡ酵素免疫分析法初驗、ＧＣ／ＭＳ氣相層析質譜儀法
    確認複驗後均呈安非他命類、鴉片類之陽性反應，此有卷附
    九十八年二月十八日臺灣檢驗科技股份有限公司濫用藥物檢
    驗報告書一紙（見偵卷第三十三頁）足稽，扣案白色透明結
    晶塊一包，經鑑定確含甲基安非他命成分而屬第二級毒品，
    有卷附交通部民用航空局航空醫務中心航藥鑑字第○九八一
    七六八號毒品鑑定書一紙可證。按依現行（修正後）毒品危
    害防制條例就施用毒品者，祇於「初犯」及「五年後再犯」
    二種情形，有其追訴條件之限制，即須於初犯經觀察、勒戒
    或強制戒治釋放後，五年內均無施用毒品之行為，始能認其
    前所實施之觀察、勒戒或強制戒治已足遮斷毒癮，而得於五
    年後再犯時，再予適用初犯之規定，重行觀察、勒戒等程序
    。倘五年內已經再犯，被依法追訴處罰，縱其第三次（或第
    三次以上）施用毒品之時間在初犯釋放五年以後，即與「五
    年後再犯」之情形有別，且因已於「五年內再犯」，顯見其
    再犯率甚高，原實施觀察、勒戒或強制戒治，已無法收其實
    效，而無五年戒斷期之存在，自無再經觀察、勒戒及強制戒
    治之必要，應得逕行追訴處罰，此有最高法院九十五年度台
    上字第一○七一號判決足資參照。查被告前於九十年因施用
    毒品案件，經臺灣臺北地方法院以九十年毒聲字第二八○六
    號裁定令入觀察勒戒處所施以觀察勒戒，嗣於九十一年四月
    二十四日因觀察勒戒後認無繼續施用毒品之傾向而釋放，復
    經臺灣臺北地方法院檢察署檢察官於九十一年四月二十六日
    以九十年度毒偵字第三二二六號為不起訴處分確定；又於九
    十五年間因施用毒品案件，經臺灣臺北地方法院以九十八年
    度易緝字第二十一號判決判處有期徒刑六月在案，此有臺灣
    高等法院被告前案紀錄表及在監在押全國紀錄表附卷可按。
    被告本次再犯施用毒品犯行，依上揭最高法院判決意旨，顯
    非五年後再犯，自合於毒品危害防制條例第二十三條第二項
    之起訴條件。被告出於自由意志之自白與事實相符，事證明
    確，犯行洵堪認定，應依法論科。
二、被告於上揭觀察勒戒執行完畢釋放後，再犯本件施用毒品之
    犯行，核其施用第一級毒品海洛因，所為係犯毒品危害防制
    條例第十條第一項之施用第一級毒品罪；被告施用第二級毒
    品甲基安非他命，所為係犯同條例第十條第二項之施用第二
    級毒品罪。其施用前後非法持有海洛因、甲基安非他命之行
    為，為施用毒品之當然手段，應為施用毒品之行為所吸收，
    均不另論罪。被告所犯上揭施用第一級毒品、第二級毒品罪
    ，犯意各別，行為互殊，應予分論併罰。被告前有事實欄所
    載之前科犯行，最近一次徒刑之執行完畢紀錄係九十三年五
    月五日，此有上開被告前案紀錄表在卷可稽，被告於五年以
    內，故意再犯本件最重本刑為有期徒刑以上之罪，應依刑法
    第四十七條第一項之規定，論以累犯，並加重其刑。爰審酌
    被告屢次施用毒品而不思悔改，品行不端，意志力薄弱，其
    施用毒品經觀察勒戒後，仍無法斷絕施用毒品惡習，若非將
    其處以較長之刑期，與社會上毒品來源隔離，使其能深自反
    省，斷絕與毒品之接觸，不足以改正施用毒品惡習，並懲所
    犯及被告犯罪後對於施用毒品之犯行，已經坦承，態度良好
    等一切情狀，分別量處如主文所示之刑，以資懲儆，並定其
    應執行之刑。末查，扣案施用所餘之甲基安非他命（驗餘淨
    重○．七三二九公克），為查獲之毒品，不問屬於犯人與否
    ，應依毒品危害防制條例第十八條第一項前段之規定，沒收
    銷燬之；扣案之毒品外包裝袋一個，則係被告所有供施用毒
    品所用之物，業據被告於本院審理時供承在卷，爰依刑法第
    三十八條第一項第二款之規定，沒收之。
據上論斷，應依刑事訴訟法第二百七十三條之一第一項、第二百
九十九條第一項前段，毒品危害防制條例第十條第一項、第二項
、第十八條第一項前段，刑法第十一條前段、第四十七條第一項
、第五十一條第五款、第三十八條第一項第二款，判決如主文。
本案經檢察官林珮菁到庭執行職務。
中    華    民    國    98    年    4     月    24    日
                      臺灣板橋地方法院刑事第三庭
                                法  官  王綽光
上正本證明與原本無異。
如不服本判決應於收受送達後十日內向本院提出上訴書狀，並應
敘述上訴理由; 其未敘述上訴理由者，應於上訴期間屆滿後二十
日內向本院補提理由書（均需按他造當事人之人數附繕本，切勿
逕送上級法院）
                                書記官  許清秋
中    華    民    國    98    年    4     月    27    日
附錄本案論罪科刑法條全文：
毒品危害防制條例第10條
施用第一級毒品者，處 6 月以上 5 年以下有期徒刑。
施用第二級毒品者，處 3 年以下有期徒刑。


司法院資訊處製作；財團法人民間司法改革基金會備份。
